# 请教陈版关于其他股东增资导致持股比例稀释的长投核算问题

提问人：1015443836 时间：2020-02-13 12:10:50
背景如下：
Z公司 17 年出资 80 万设立了子公司A；
（ 1 ）同年有一投资方以 100 万元认缴出资 20 万，这时候客户在A公司享有的权益比例稀释到了80%但仍然采取成本法核算，Z单家报表不作处理；
（ 2 ） 18 年有其他投资方和控股方投资进入，总共以 900 万认缴 100 万。增资后A的注册资本达到 200 万，Z持股40%，且失去A的控制权按照权益法核算；
上述两次增资没有任何关联。
根据《企业会计准则解释第 7 号》：母公司因处置部分股权投资或其他原因丧失了对原有子公司控制的，在个别财务报表中，应当对该项长期股权投资从成本法转为权益法核算。首先，按照新的持股比例确认本投资方应享有的原子公司因增资扩股而增加净资产的份额，与应结转持股比例下降部分所对应的长期股权投资原账面价值之间的差额计入当期损益；然后，按照新的持股比例视同自取得投资时即采用权益法核算进行调整。
请教陈版，在（ 2 ）发生后进行Z单家的长投成本调整的计算中，是只计算（ 2 ）导致的长投成本变动（ 900 40%-[80-（80+20）*40%]=320万；还是（ 1 ）和（ 2 ）一同计算变动（ 1000 40%-（80-80*40%）=352万；或是其他计算方法？

回答人：chenyiwei
只计算（ 2 ）导致的长投成本变动（900*40%-[80-（80+20）*40%]=320万.